# 上市公司实行股权激励产生的资本公积对母公司合并报表的影响

提问人：mgf6688 时间：2021-03-15 16:00:53
求助，陈版：
子公司B为上市公司，其母公司为A，因为B实行股权激励计划（不涉及A）导致B本期资本公积增加 100 万元，A在合并B的过程中，因股权激励计划产生的资本公积 100 万元是否需要按比例转入少数股东权益，或者全额计入少数股东权益？依据是什么？

回答人：chenyiwei
这部分资本公积是对应于子公司B的管理费用的，而管理费用需按照股权比例分拆为归母净利润和少数股东损益。相应地，这部分资本公积也按同样的比例分别归入合并报表中的资本公积和少数股东权益。